

PERFIL

Me considero una persona responsable, dinámica y creativa, con capacidad de adaptación y de trabajar en equipo, en condiciones de presión, con iniciativa y voluntad para resolver problemas eficientemente y lograr las metas y objetivos trazados por la empresa. Tengo experiencia mayormente en ventas y atención al público, pero abierto a las posibilidades de nuevas experiencias, con ganas de aprender, crecer, y brindar mi apoyo en el desarrollo de distintas tareas.

CONTACTO

CELULAR 011-2327-2884 381-3400-611

CORREO ELECTRÓNICO: martin matias@hotmail.com.ar

AFICIONES

Música Lectura Cine Cocina

MARTIN RODRIGO MATIAS

EDUCACIÓN

Esc. Normal Sup en Lenguas Vivas Juan B. Alberdi.

Marzo 2011 – Noviembre 2013 Profesorado en Biología.

Esc. Normal Sup en Lenguas Vivas Juan B. Alberdi.

Marzo 2002 – Noviembre 2007

Bachiller en Arte, Diseño y Comunicación / Bachiller en Relaciones Humanas.

CURSOS

UTHGRA – Curso de panadería.

Mayo 2018 – Julio 2018

SENA – Cocina internacional / Cocina vegetariana / Servicios gastronómicos.

Octubre 2016 - Diciembre 2016

Instituto Argencat – Cocina étnica.

Abril 2015–Septiembre 2015

EXPERIENCIA LABORAL

Pervasive Mind (Data Entry - Freelance)

Septiembre 2019 - Actualidad

Homologación de datos de fichas de productos tecnológicos (Tintas, Impresoras, PCs Laptop y AIO) en base de datos. Reporte de calidad de publicaciones en tiendas virtuales de Latinoamérica. Análisis SEO de URL.

Market One (Relevador – Mistery Shopper - Freelance)

Agosto 2019 - Actualidad

Visita y relevamiento de datos de productos de consumo masivo en PDV. Contacto con encargados y dueños de Almacenes, Autoservicios y Kiosco. Auditoría en cadenas de supermercado. Carga de datos en APP. Reporte y solución de conflictos con clientes.

Latin Data (Data Entry - Freelance)

Agosto 2019 – Actualidad

Investigación y generación de base de datos de empresas de Tucumán, Barcelona y Madrid para un directorio web. Carga de datos en Google Sheets. Ingreso de datos recolectados en CRM propio. Actualización y generación de perfiles de empresas en línea.

Abasto Resto Bar / Zona Argentina Tango (Ayudante de cocina)

Enero 2017-Julio 2017

Ayudante de chef, preparación de desayunos, pizzas; stock de insumos; aseo y orden de la zona de trabajo; Organización de eventos sociales y empresariales.

Interludio (Vendedor de salón)

Septiembre 2015-Septiembre 2016

Venta y asesoramiento de instrumentos y equipos de audio. Stock y reposición. Limpieza. Armado de vidriera. Uso de Posnet y realización de créditos personales. Administrativo de depósito.

Jr. Comercializaciones (Asesor comercial)

Enero 2015-Marzo 2015

Venta de muebles, electrodomésticos y equipamiento comercial. Tareas administrativas varias.

ArteJuegos (Vendedor)

Abril 2012-Diciembre 2014

Atención en Videoclub; Venta y asesoramiento de productos audiovisuales. Control de stock; Cobro, Solución de los posibles conflictos que pudieran surgir con los clientes; Contacto con proveedores. Atención al público.

Atento (Telemarketer)

Enero 2012-Marzo 2012

Llamadas salientes; venta de tarjetas de crédito y préstamos personales; carga en base de datos "Campañas" y "Workflow"; Manejo de Scoring bancario; Asesoramiento. Atención al cliente.

Bar La Malegria (Mozo de Barra)

Noviembre 2011-Enero 2012

Selección de pedidos en cocina y control; Asistencia a los camareros; Preparación de pedidos; Control de stock de alimentos y bebidas.

Cervecería Scraum (Producción General)

Noviembre 2010-Junio 2011

Encargado de cada paso del proceso de elaboración de la cerveza, desde la recepción de los granos de malta, levaduras y lúpulos, molienda y cocción de cerveza, hasta el envasado, etiquetado, pasteurizado. Encargado del área de venta y distribución comercial del producto. Control de stock de insumos.

Servicio para fiestas y eventos (Ayudante)

Marzo 2006-Noviembre 2009

Ornamentación y preparación de la barra. Atención al público y asistencia al barman. Preparación de tragos. Limpieza del lugar de trabajo. Control de stock y ordenanza del depósito.

APTITUDES

- ✓ Compromiso
- ✓ Puntualidad
- ✓ Buena dicción
- Aceptación de errores
- ✓ Creatividad
- ✓ Buena presentación
- ✓ Flexibilidad horaria

IDIOMAS

Inglés (Nivel medio). Portugués (Nivel medio). Italiano (Nivel básico)

COMPUTACION

Office Correo Electrónico Navegadores Web Publisher Microsoft Windows